臺灣臺中地方法院刑事判決　　　　　　 100年度訴字第2713號
公　訴　人　臺灣臺中地方法院檢察署檢察官
被　　　告　范東柏
選任辯護人　鍾錫資律師
上列被告因毒品危害防制條例案件，經檢察官提起公訴（100 年
度偵字第14353號），本院判決如下：
    主    文
范東柏犯附表所示之罪，各處如附表所示之刑，應執行有期徒刑
玖年拾月，未扣案之販賣毒品所得新臺幣壹萬貳仟柒佰元沒收，
如全部或一部不能沒收，以其財產抵償之。
    犯罪事實及理由
一、范東柏曾犯施用毒品、竊盜罪，經判處應執行有期徒刑1年2
    月確定，於民國96年10月29日執行完畢，仍不知悔改，基於
    意圖營利販賣第一級毒品海洛因、第二級毒品甲基安非他命
    之犯意，而為以下販賣行為：
  (一)99年10月21日中午，在臺中市豐原區（改制前為臺中縣豐原
    市，下同）省立豐商學校側門對面便利商店後面巷子，販賣
    海洛因予王淵銘，得款新臺幣500元。
  (二)99年11月26日，在臺中縣豐原市○○里○○路○路旁，販賣
    海洛因予王淵銘，得款500元。
  (三)99年11月26日，在臺中縣豐原市太平洋百貨停車場夜市，販
    賣甲基安非他命予王淵銘，得款1000元。
  (四)99年11月27日，在臺中市○○區○○路1段89巷3弄11號住處
    之巷子，販賣甲基安非他命予王淵銘，得款1000元。
  (五)99年12月14日，在臺中市○○區○○路1段89巷3弄11號住處
    旁，販賣甲基安非他命予王淵銘，得款3200元。
  (六)99年8 月下旬某日，在臺中市豐原區垃圾場，販賣甲基安非
    他命予江貴琦，得款1000元。
  (七)99年8 月下旬某日，在臺中市豐原區垃圾場，販賣甲基安非
    他命予江貴琦，得款1000元。
  (八)100年3月初某日，在臺中市○○區○○路某公園，販賣甲基
    安非他命予蔡文義，得款4500元。
二、按現行刑事訴訟法為保障被告之反對詰問權，排除具有虛偽
    危險性之傳聞證據，以求實體真實之發見，於該法第159 條
    第1 項明定被告以外之人於審判外之言詞或書面陳述，除法
    律有規定者外，不得作為證據。而刑事訴訟法第159條之1至
    159條之4有傳聞法則之例外規定，且被告以外之人於審判外
    之陳述，雖不符前4 條之規定，而經當事人於審判程序同意
    作為證據，法院審酌該言詞陳述或書面陳述作成時之情況，
    認為適當者，亦得為證據；當事人、代理人或辯護人於法院
    調查證據時，知有第159條第1項不得為證據之情形，而未於
    言詞辯論終結前聲明異議者，視為有前項之同意，刑事訴訟
    法第159條之5定有明文。本件檢察官、被告、辯護人並未就
    以下被告以外之人於審判外之陳述有所爭執，且迄於言詞辯
    論終結前，均未主張有刑事訴訟法第159條第1項不得為證據
    之情形，是應認已同意作為證據，且經本院審酌後，認無不
    適當之情形，應認均有證據能力，合先敘明。
三、上開犯罪事實業經證人王淵銘、江貴琦、蔡文義證述明確，
    復有臺中市政府警察局刑警大隊指認犯罪嫌疑人紀錄表、通
    訊監察書、通訊監察譯文在卷可稽，並據被告范東柏供承不
    諱。按我國就販賣毒品行為之查緝一向執法甚嚴，並科以重
    刑，且販賣毒品係違法行為，不可公然為之，亦無公定價格
    ，容易分裝及增減份量，每次買賣之價量，可能隨時依雙方
    關係深淺、資力、需求量及對行情之認知、來源是否充裕、
    查緝是否嚴謹、購買者被查獲時供述購買對象之可能風險之
    評估等情形，而異其標準，非可一概而論；販賣之利得，除
    被告坦承犯行或價量俱臻明確外，委難察得實情，販賣之人
    從價差或量差中牟利之方式雖異，其意圖營利之販賣行為則
    同一。兼參酌海洛因及甲基安非他命量微價高，販賣者有暴
    利可圖，茍非意圖販賣營利，一般人豈會甘冒重刑而販賣海
    洛因及甲基安非他命，且被告亦坦承販賣毒品意在藉此獲取
    較多之毒品施用，是被告有營利之意圖至明。本件事證明確
    ，被告之犯行堪以認定。
四、核被告就犯罪事實及理由欄一(一)、(二)所為，係犯毒品危害防
    制條例第4條第1項販賣第一級毒品罪；就犯罪事實及理由欄
    一(三)至(八)所為，均係犯毒品危害防制條例第4條第2項販賣第
    二級毒品罪。其持有海洛因、甲基安非他命之低度行為，應
    為販賣海洛因、甲基安非他命之高度行為所吸收，均不另論
    罪。被告所犯上開數罪，犯意各別，行為互殊，均應予分論
    併罰。又被告前有犯罪事實及理由欄一所載之執行情形，有
    臺灣高等法院被告前案紀錄表在卷可按，其於有期徒刑執行
    完畢後，5 年內故意再犯有期徒刑以上之上開各罪，均為累
    犯，除販賣第一級毒品罪之本刑為死刑及無期徒刑部分，依
    法不得加重，而僅就罰金刑加重外，餘均應依法加重其刑。
    按被告於偵查及審判中就上開販賣第一、二級毒品之犯行均
    自白不諱，均應依毒品危害防制條例第17條第2 項規定，減
    輕其刑。次按，販賣第一級毒品罪之法定刑為死刑或無期徒
    刑，然同為販賣第一級毒品之人，其原因動機不一而足，犯
    罪情節亦非盡同，或有大盤毒梟者，亦有中、小盤之分，甚
    或僅止於吸毒者彼此之間為求互通有無之有償轉讓者亦有之
    ，其販賣行為所造成危害社會之程度實屬有異，法律科處此
    類犯罪，所設之法定最低本刑卻同為「死刑或無期徒刑」，
    不可謂不重，於此情形，倘依其情狀處以較輕之徒刑，即足
    以懲儆，並可達防衛社會之目的者，自非不可依客觀之犯行
    與主觀之惡性二者加以考量其情狀，是否有可憫恕之處，適
    用刑法第59條之規定酌量減輕其刑，期使個案裁判之量刑，
    能斟酌至當，符合比例原則。本件被告販賣海洛因的次數只
    有2 次，交易對象僅有1人，且為500元之小額交易，其販賣
    海洛因之次數、對象、數量及獲取之利益顯與大毒梟不同，
    經上述減刑後，即使量處法定最低刑度仍嫌過重，難謂符合
    罪刑相當性及比例原則，亦無從與大毒梟之惡行有所區隔，
    客觀上足以引起一般人之同情，各次犯罪情狀尚有可憫之處
    ，爰均依刑法第59條規定，遞減其刑，並與上開累犯加重部
    分，先加後減之。爰審酌毒品對社會秩序及國民健康危害至
    深且鉅，嚴重影響社會治安，販賣之行為更應嚴加非難，被
    告明知毒品對人體健康戕害甚鉅，竟無視國家杜絕毒品犯罪
    之禁令，為牟取利益，而販賣海洛因、甲基安非他命，不但
    戕害國民身心健康，且有滋生其他犯罪之可能，對社會所生
    危害程度非輕，兼衡酌被告販賣之次數、所得、動機、目的
    及犯後均坦承犯行，深表悔意，態度良好等一切情狀，分別
    量處如附表所示之刑，並定如主文所示之應執行刑。另被告
    販毒所得計12700 元，業據被告供明在卷，應依毒品危害防
    制條例第19條第1 項規定宣告沒收，因未扣案，如全部或一
    部不能沒收，應以被告之財產抵償之。
五、依刑事訴訟法第299條第項前段，毒品危害防制條條例第4條
    第1項、第2項、第17條第2項、第19條第1項，刑法第11條、
    第59條、第51條第5款，判決如主文。
本案經檢察官曹錫泓到庭執行職務
中    華    民    國   100    年    11    月    30    日
                  刑事第八庭  審判長法  官  許文碩
                                    法  官  黃佳琪
                                    法  官  林慧英
以上正本證明與原本無異。
如不服本判決應於收受判決後10日內向本院提出上訴書狀，並應
敘述具體理由；其未敘述上訴理由者，應於上訴期間屆滿後20日
內向本院補提理由書（均須按他造當事人之人數附繕本）「切勿
逕送上級法院」。
                                    書記官  陳玲誼
中    華    民    國   100    年    11    月    30    日
附錄論罪科刑法條
毒品危害防制條例第4條第1、2項
製造、運輸、販賣第一級毒品者，處死刑或無期徒刑；處無期徒
刑者，得併科新臺幣2千萬元以下罰金。
製造、運輸、販賣第二級毒品者，處無期徒刑或7 年以上有期徒
刑，得併科新臺幣1千萬元以下罰金。
附表
┌──┬───────┬────┬────────┬────────────┐
│編號│犯罪事實      │所得款項│所犯法條及罪名  │宣告刑（含主刑及從刑）  │
│    │              │新臺幣  │                │                        │
├──┼───────┼────┼────────┼────────────┤
│ 1  │犯罪事實及理由│500元   │毒品危害防制條例│范東柏販賣第一級毒品，累│
│    │欄一(一)        │        │第4條第1項販賣第│犯，處有期徒刑柒年捌月，│
│    │              │        │一級毒品罪      │未扣案之販賣毒品所得新臺│
│    │              │        │                │幣伍佰元沒收，如全部或一│
│    │              │        │                │部不能沒收，以其財產抵償│
│    │              │        │                │之。                    │
├──┼───────┼────┼────────┼────────────┤
│ 2  │犯罪事實及理由│500元   │毒品危害防制條例│范東柏販賣第一級毒品，累│
│    │欄一(二)        │        │第4條第1項販賣第│犯，處有期徒刑柒年捌月，│
│    │              │        │一級毒品罪      │未扣案之販賣毒品所得新臺│
│    │              │        │                │幣伍佰元沒收，如全部或一│
│    │              │        │                │部不能沒收，以其財產抵償│
│    │              │        │                │之。                    │
├──┼───────┼────┼────────┼────────────┤
│ 3  │犯罪事實及理由│1000元  │毒品危害防制條例│范東柏販賣第二級毒品，累│
│    │欄一(三)        │        │第4條第2項販賣第│犯，處有期徒刑參年捌月，│
│    │              │        │二級毒品罪      │未扣案之販賣毒品所得新臺│
│    │              │        │                │幣壹仟元沒收，如全部或一│
│    │              │        │                │部不能沒收，以其財產抵償│
│    │              │        │                │之。                    │
├──┼───────┼────┼────────┼────────────┤
│ 4  │犯罪事實及理由│1000元  │毒品危害防制條例│范東柏販賣第二級毒品，累│
│    │欄一(四)        │        │第4條第2項販賣第│犯，處有期徒刑參年捌月，│
│    │              │        │二級毒品罪      │未扣案之販賣毒品所得新臺│
│    │              │        │                │幣壹仟元沒收，如全部或一│
│    │              │        │                │部不能沒收，以其財產抵償│
│    │              │        │                │之。                    │
├──┼───────┼────┼────────┼────────────┤
│ 5  │犯罪事實及理由│3200元  │毒品危害防制條例│范東柏販賣第二級毒品，累│
│    │欄一(五)        │        │第4條第2項販賣第│犯，處有期徒刑參年拾月，│
│    │              │        │二級毒品罪      │未扣案之販賣毒品所得新臺│
│    │              │        │                │幣參仟貳佰元沒收，如全部│
│    │              │        │                │或一部不能沒收，以其財產│
│    │              │        │                │抵償之。                │
├──┼───────┼────┼────────┼────────────┤
│ 6  │犯罪事實及理由│1000元  │毒品危害防制條例│范東柏販賣第二級毒品，累│
│    │欄一(六)        │        │第4條第2項販賣第│犯，處有期徒刑參年捌月，│
│    │              │        │二級毒品罪      │未扣案之販賣毒品所得新臺│
│    │              │        │                │幣壹仟元沒收，如全部或一│
│    │              │        │                │部不能沒收，以其財產抵償│
│    │              │        │                │之。                    │
├──┼───────┼────┼────────┼────────────┤
│ 7  │犯罪事實及理由│1000元  │毒品危害防制條例│范東柏販賣第二級毒品，累│
│    │欄一(七)        │        │第4條第2項販賣第│犯，處有期徒刑參年捌月，│
│    │              │        │一級毒品罪      │未扣案之販賣毒品所得新臺│
│    │              │        │                │幣壹仟元沒收，如全部或一│
│    │              │        │                │部不能沒收，以其財產抵償│
│    │              │        │                │之。                    │
├──┼───────┼────┼────────┼────────────┤
│ 8  │犯罪事實及理由│4500元  │毒品危害防制條例│范東柏販賣第二級毒品，累│
│    │欄一(八)        │        │第4條第2項販賣第│犯，處有期徒刑參年拾月，│
│    │              │        │二級毒品罪      │未扣案之販賣毒品所得新臺│
│    │              │        │                │幣肆仟伍佰元沒收，如全部│
│    │              │        │                │或一部不能沒收，以其財產│
│    │              │        │                │抵償之。                │
└──┴───────┴────┴────────┴────────────┘